# 求助陈版主，贴现金流的疑问

提问人：liuweisheng 时间：2022-07-20 15:23:07
公司收到承兑 100 万元，进行贴现，收到 100 万元，支付 10 万元贴现息。现金流如何进行列示。谢谢版主解惑

回答人：chenyiwei
实务中一般都是按净额结算的，即作为贴现申请人的企业收到 90 万元（=100-10）。
如果该贴现满足终止确认条件的，则该 90 万元根据当初收到该票据对应的交易性质，列入“销售商品、提供劳务收到的现金”、“处置固定资产、无形资产和其他长期资产收到的现金净额”等项目。
如果该贴现不满足终止确认条件的，则该 90 万元需对应确认短期借款，即列入“借款收到的现金”。